臺灣屏東地方法院刑事判決             100年度訴字第1020號
公  訴  人  臺灣屏東地方法院檢察署檢察官
被      告  胡國隆
上列被告因違反毒品危害防制條例案件，經檢察官提起公訴（10
0 年度毒偵字第1606號），被告於準備程序中就被訴事實為有罪
之陳述，經本院告知簡式審判程序之旨，並聽取被告及公訴人之
意見後，合議庭裁定由受命法官獨任進行簡式審判程序，判決如
下：
    主  文
胡國隆施用第一級毒品，累犯，處有期徒刑壹年。
    事  實
一、胡國隆於民國91年間因施用毒品案件，經本院裁定送勒戒處
    所觀察、勒戒後，因認無繼續施用毒品之傾向，於91年7 月
    18日執行完畢釋放出所，並經臺灣屏東地方法院檢察署檢察
    官以91年度毒偵字第696 號為不起訴處分確定。又於前開觀
    察、勒戒執行完畢釋放後5 年內之96年間因施用毒品案件，
    經本院以96年度訴字第438 號判處有期徒刑7 月( 共3 罪)
    ，應執行有期徒刑1 年6 月確定，嗣經本院以96年度聲減字
    第2336號裁定減為有期徒刑3 月又15日( 共3 罪) ，應執行
    有期徒刑9 月確定：復於同年間因施用毒品案件，經本院以
    96年度訴字第811 號判處有期徒刑8 月確定，上開4 罪再經
    本院以96年度聲字第1033號裁定應執行有期徒刑1 年3 月確
    定；再於97年間因施用毒品案件，經本院以97年度訴字第92
    號判處有期徒刑10月確定，並與上開案件接續執行，於98年
    8 月14日因縮刑期滿假釋出監，交付保護管束，迄於99年1
    月18日因假釋未經撤銷以執行完畢論。詎其明知海洛因及甲
    基安非他命係屬毒品危害防制條例第2 條第2 項第1 款、第
    2 款分別所定之第一級毒品、第二級毒品，不得非法持有、
    施用，竟基於施用第一級毒品海洛因及第二級毒品甲基安非
    他命之犯意，於100 年5 月30日下午1 時許，在其屏東縣內
    埔鄉○○村○○路346 號之住處，以將海洛因及甲基安非他
    命混合後摻水置於針筒再注入體內之方式，同時施用第一級
    毒品海洛因及第二級毒品甲基安非他命1 次。嗣於100 年6
    月2 日上午11時48分許，另案經警通知到案說明，復經徵得
    其同意後採尿送驗，檢出海洛因代謝後之嗎啡陽性及甲基安
    非他命陽性反應，始查悉上情。
二、案經屏東縣政府警察局移送臺灣屏東地方法院檢察署檢察官
    偵查起訴。
    理  由
一、本件被告胡國隆所犯係死刑、無期徒刑、最輕本刑為3 年以
    上有期徒刑以外之罪，其於本院準備程序中就前揭被訴事實
    為有罪之陳述，經受命法官告知簡式審判程序之旨，並聽取
    其與公訴人之意見後，本院認無不得或不宜改依簡式審判程
    序進行之處，爰依刑事訴訟法第273 條之1 第1 項、第284
    條之1 之規定，本院合議庭裁定由受命法官獨任依簡式審判
    程序審理，合先敘明。
二、上揭犯罪事實，業據被告胡國隆於警詢、偵查及本院審理時
    均坦承不諱，而被告為警查獲時所採集之尿液檢體，經送請
    正修科技大學超微量研究科技中心檢驗，其結果呈海洛因戴
    謝後之嗎啡陽性及甲基安非他命陽性反應，有該研究中心10
    0 年6 月23日編號R00-0000-000號尿液檢驗報告1 份在卷可
    稽( 見警卷第22頁) ，並有被告之勘察採證同意書、屏東縣
    政府警察局刑事警察大隊查獲違反毒品危害防制條例案件尿
    液初步檢驗報告單、毒品案件涉嫌人尿液採證編號姓名對照
    表各1 份及初步檢驗照片1 張附卷可佐( 見警卷第15至18頁
    ) ，足認被告上開任意性之自白顯與事實相符，堪信為真實
    。是本件事證明確，被告胡國隆上開施用第一級毒品海洛因
    及第二級毒品甲基安非他命之犯行，洵堪認定。
三、按毒品危害防制條例於92年7 月9 日修正公布，自93年1 月
    9 日施行，其中第20條、第23條將施用毒品之刑事處遇程序
    ，區分為「初犯」及「5 年內再犯」、「5 年後再犯」。依
    其立法理由之說明：「初犯」，經觀察、勒戒或強制戒治後
    ，應為不起訴處分或不付審理之裁定；經觀察、勒戒或強制
    戒治執行完畢釋放後，「5 年內再犯」者，因其再犯率甚高
    ，原實施之觀察、勒戒及強制戒治既已無法收其實效，爰依
    法追訴或裁定交付審理。至於經觀察、勒戒或強制戒治執行
    完畢釋放後，「5 年後再犯」者，前所實施之觀察、勒戒或
    強制戒治已足以遮斷其施用毒品之毒癮，為期自新及協助其
    斷除毒癮，仍適用「初犯」規定，先經觀察、勒戒或強制戒
    治之程序。從而依修正後之規定，僅限於「初犯」及「5 年
    後再犯」二種情形，始應先經觀察、勒戒或強制戒治程序。
    倘被告於5 年內已再犯，經依法追訴處罰，縱其第3 次（或
    第3 次以上）再度施用毒品之時間，在初犯經觀察、勒戒或
    強制戒治執行完畢釋放5 年以後，已不合於「5 年後再犯」
    之規定，且因已於「5 年內再犯」，顯見其再犯率甚高，原
    實施觀察、勒戒或強制戒治，已無法收其實效，即應依該條
    例第10條處罰（最高法院95年5 月9 日95年度第7 次刑事庭
    會議決議參照）。查被告胡國隆前於91年間因施用毒品案件
    ，經本院裁定送勒戒處所觀察、勒戒後，因認無繼續施用毒
    品之傾向，於91年7 月18日執行完畢釋放出所。又於觀察、
    勒戒執行完畢釋放後5 年內之96年間，因施用毒品案件而經
    本院以96年度訴字第438 號判處有期徒刑7 月( 共3 罪) ，
    應執行有期徒刑1 年6 月確定，嗣經本院以96年度聲減字第
    2336號裁定減為有期徒刑3 月又15日( 共3 罪) ，應執行有
    期徒刑9 月確定之事實，有臺灣高等法院被告前案紀錄表1
    份在卷可參。是被告既曾於「5 年內再犯」，且經法院判處
    罪刑確定，則其於100 年5 月30日13時許，再度施用第二級
    毒品甲基安非他命、第一級毒品海洛因之行為，揆諸前開最
    高法院決議之意旨，即非屬該條例第20條第3 項所定「5 年
    後再犯」之情形，則檢察官逕行依毒品危害防制條例第23條
    第2 項之規定，予以追訴，應屬適法，本院自得依法予以論
    罪科刑。
四、核被告胡國隆所為，係犯毒品危害防制條例第10條第1 項施
    用第一級毒品罪及同條第2 項施用第二級毒品罪。其於施用
    第一級毒品海洛因、第二級毒品甲基安非他命前，持有第一
    級毒品海洛因、第二級毒品甲基安非他命之低度行為，已為
    其後施用第一級毒品海洛因、第二級毒品甲基安非他命之高
    度行為所吸收，應不另論罪。又被告同時施用第一級毒品海
    洛因及第二級毒品甲基安非他命，係以一個施用行為同時觸
    犯施用第一級毒品罪及第二級毒品罪，為想像競合犯，依刑
    法第55條之規定，應從一重之施用第一級毒品罪處斷。另被
    告有如前揭事實欄所載之有期徒刑執行完畢之前科紀錄，有
    前開臺灣高等法院被告前案紀錄表1 份在卷可查，其於有期
    徒刑執行完畢後，5 年以內故意再犯本件有期徒刑以上之罪
    ，為累犯，應依刑法第47條第1 項之規定，加重其刑。爰審
    酌被告曾因施用毒品經送勒戒處所施以觀察、勒戒及處以罪
    刑後，仍再次違犯本件施用毒品之罪，顯見其未能戒斷其施
    用毒品之惡習，足見其陷溺已深，惟念及其施用毒品行為僅
    係戕害其自己身心健康，並無加害他人，且其於犯罪後已知
    坦承犯行、態度尚可，暨衡及其素行、智識程度、生活狀況
    等一切情狀，量處如主文所示之刑。
據上論斷，應依刑事訴訟法第273 條之1 第1 項、第284 條之1
、第299 條第1 項前段，毒品危害防制條例第10條第1 項，刑法
第11條前段、第55條、第47條第1 項，判決如主文。
本案經檢察官王光傑到庭執行職務。
中    華    民    國   100    年    9     月    30    日
                  刑事第三庭     法   官  許瑜容
以上正本證明與原本無異。
如不服本判決，應於收受本判決送達後10日內向本院提出上訴書
狀，其未敘述上訴理由者，並得於上訴期間屆滿後20日內向本院
補提理由書狀（均須按他造當事人之人數附繕本）「切勿逕送上
級法院」
中    華    民    國   100    年    9     月    30    日
                                  書記官  龔惠婷
附錄本案論罪科刑法條全文：
毒品危害防制條例第10條
施用第一級毒品者，處六月以上五年以下有期徒刑。
施用第二級毒品者，處三年以下有期徒刑。